臺灣桃園地方法院刑事交通事件裁定　　　　　　　　　九十年度交聲字第四一號
　　異　議　人　甲○○
　　即受處分人
右列受處分人因違反道路交通管理處罰條例案件，對於台北市交通事件裁所九十十二
月七日所為之處分（原處分：北市裁三字第駕裁２２─ＡＢＷ７２９１６２號），聲
明異議，本院裁定如左：
        主  文
異議駁回。
        理  由
一、聲明異議意旨略以：台北市○○路、信義路五段交岔口之松仁路之左轉車道之標
    示不明顯，在路口也無偏心車道，僅在路口前十五公尺處用雙白線分隔左轉箭頭
    指示之車道，在交通尖峰時間行駛在內側車道者無從應變，且當時外線路口施工
    ，異議人於九十年十月九日十八時二十分許駕駛Ｂ２─９７５號營業自小客車在
    雙白線前本欲變換車道，前進至路口時本欲準備左轉卻遭取締，爰聲請撤銷原處
    分云云。
二、按設有左右轉彎專用車道之交岔路口，直行車不得占用轉彎專用車道，道路交通
    安全規則地九十八條第六款訂有明文。證人即當日取締異議人之警員林宏孟到庭
    證稱：當日異議人駕車搭載客人在松仁路和信義路五段口，當時松仁路和信義路
    交叉路口，（松仁路）左轉號誌是綠燈，但直行和右轉燈號是紅燈，當時直行車
    的車道已經排了很長的車陣，異議人就從直行車的車道彎出來左轉車道，我想他
    搭載的客人可能不知道要直行或者右轉，所以他的車就停在路口，後面也還有其
    他的車要左轉，當時號誌仍是綠燈，我當然鳴笛要他趕快前進左轉，才不會妨害
    到後面車流，結果異議人就還是停在路口沒動，等到全部燈號變成紅燈，我就要
    他靠邊停車，逕行告發、當日伊一人值勤二個多小時，若非異議人占用左轉車道
    經多次吹哨警告不聽，堵住左轉彎車道，伊也不會離開勤務越過車陣取締異議人
    等語。雖異議人辯稱在為抵達路口時，一直行駛松仁路之最內側車道，發現有左
    轉彎道想要切入直行車到時因車道很長插不進去，就在哪裡頓一下，沒想到道路
    口時已經左轉彎車道變成紅燈云云，惟在有雙向四車道以上之道路行駛，在非禁
    止左轉彎之道路在行近交岔路時，駕駛人可以預見抵達路口時，左轉彎車會行駛
    內側車道而直行車則行駛外側車道，以利道路通暢，依前開異議人之陳述可知異
    議人確實有於禁止變換車道之雙白實線前處因欲變換車道阻擋到左轉彎車道之事
    實，本件異議人為台北市登錄之職業駕駛，對台北市○○路與信義路五段之交岔
    路口平常車流量大上下班之尖峰時段更會有壅塞之情況應有知悉，其於欲由內側
    車道切出直行車到之際，依其自承在轉彎路口二十公尺處已有實有雙白實線分隔
    ，其既已知所行駛之車道係左轉彎專用車道，若果已經堵塞最內側車道欲左專彎
    之車輛行進，自當進行左轉彎，而不得佔用左轉彎專用車道。至於異議人另稱：
    知前方有左轉彎專用車道，致駕駛人措手不及云云，惟查，車道遵行方向標誌，
    用以告示車輛駕駛人應行駛之方向，懸掛於該指定車道將近處之正前，本標誌得
    配合禁止便萬車道線、行車方向專用車道標字、指向線使用；次按行車方向專用
    車道標字，設於接近交岔路口之行車方向專用車道上，得是需要配合禁止變換車
    道線使用，用以指示該車道車輛行至交岔路口時，應遵照指定之方向左彎、右彎
    或直行，道路交通標誌標線號誌設置規則第六十二條、第一百七十六條第一項亦
    有明文，本件該道路已經設有左專彎之設置，已經足以促請駕駛人注意，且依該
    道路交通標誌標線號誌設置規則之規定，只須在是當處所設置即足，綜合上述，
    異議人所辯皆不足採，從而原裁決機關援引道路交通管理處罰條第四十八條第一
    項第七款所定「汽車駕駛人在設有左右轉彎專用車道之交岔路口，直行車佔用最
    內側或最外側車道或專用車道者，處新台幣二百元以上六百元以下罰鍰」之規定
    ，對異議人裁處罰鍰，並依道路交通管理處罰條例第六十三條第一項之規定予以
    計違規點數一點，依法洵屬有據。異議人妄執前詞，任意指摘原處分不當，要無
    可採，應予駁回。
三、依道路交通管理處罰條例第八十七條第二項、道路交通案件處理辦法第十九條，
    裁定如主文。
中      華      民      國      九十一      年    五    月    三十一    日
                                  臺灣桃園地方法院交通法庭
                                      法  官  林  孟  宜
右正本證明與原本無異。
如不服本裁定，應於送達後五日內，向本院提出抗告狀。
                                      書記官  陳  淑  瓊
中      華      民      國      九十一      年    六    月      十      日
